臺灣臺南地方法院刑事判決　
111年度原易字第8號
公  訴  人  臺灣臺南地方檢察署檢察官
被      告  林志賢



指定辯護人  公設辯護人陳香蘭
上列被告因竊盜案件，經檢察官提起公訴（111年度偵字第3099
號），本院判決如下：
    主  文
林志賢犯侵入住宅竊盜罪，處有期徒刑陸月，如易科罰金，以新
臺幣壹仟元折算壹日。
    事  實
一、林志賢意圖為自己不法之所有，基於竊盜之犯意，於民國11
    0年12月21日下午2時許侵入陳志遠位於臺南市○市區○○里○○0
    0號住處，竊取三星手機1支（粉紅色）、華為手機1支（寶
    藍色）、Dyson吸塵器1臺，得手後離開現場。經陳志遠發現
    遭竊後報警處理，始悉上情。
二、案經陳志遠訴由臺南市政府警察局善化分局移送臺灣臺南地
    方檢察署檢察官偵查起訴。
    理  由
一、關於證據能力之認定：
㈠、本件所引用具傳聞證據性質之供述證據，因檢察官、被告林
    志賢及其辯護人於本案言詞辯論終結前，均未爭執證據能力
    ，本院審酌前開證據之作成或取得之狀況，並無非法或不當
    取證之情事，且亦無顯不可信之情況，依刑事訴訟法第159
    條之5規定，均具有證據能力。
㈡、其餘非供述證據性質之證據資料，則均無違反法定程序取得
    之情形，依刑事訴訟法第158條之4規定之反面解釋，亦應有
    證據能力，合先敘明。
二、上開犯罪事實，業據被告坦承不諱，核與證人即告訴人陳志
    遠、證人謝靜宜證訴之情節大致相符（警卷第11-21頁、偵
    卷第105-106頁），並有臺南市政府警察局善化分局扣押筆
    錄、扣押物品目錄表、扣押物品照片、監視器截圖畫面、現
    場照片、贓物認領保管單附卷足佐（警卷第23-53頁），堪
    認被告上開任意性之自白，確與事實相符；是本件事證明確
    ，被告犯行洵堪認定，應予依法論科。
三、核被告所為，係犯刑法第321條第1項第1款之侵入住宅竊盜
    罪。爰審酌被告有多次財產犯罪及毒品前科，有臺灣高等法
    院被告前案紀錄表附卷可參，素行不佳，其正值壯年，不思
    以正途賺取財物而為本案犯行，應予非難，惟念及坦承犯行
    ，復參酌其犯罪動機、手段、生活狀況、智識程度、所竊財
    物之價值，與告訴人為朋友關係，告訴人到庭表示願意原諒
    被告，請求輕判，復已主動返還贓物等一切情狀，量處如主
    文所示之刑，並諭知易科罰金之折算標準。本案竊得之物，
    已發還告訴人，自無庸宣告沒收。
據上論斷，應依刑事訴訟法第299條第1項前段，刑法第321條第1
項第1款、第41條第1項前段，刑法施行法第1條之1，判決如主文
。
本案經檢察官張佳蓉提起公訴、謝欣如到庭執行職務。
中　　華　　民　　國　　111 　年　　6 　　月　　28　　日
                  刑事第五庭    法　官  蔡奇秀
以上正本證明與原本無異。
如不服本判決應於收受本判決後20日內向本院提出上訴書狀，並
應敘述具體理由。其未敘述上訴理由者，應於上訴期間屆滿後20
日內向本院補提理由書狀（均須按他造當事人之人數附繕本）「
切勿逕送上級法院」。 
　　　　　　　　　　　　　　　　書記官　黃郁淇
中　　華　　民　　國　　111 　年　　6 　　月　　28　　日
附錄本案所犯法條　　
刑法第321條第1項第1款
犯前條第 1 項、第 2 項之罪而有下列情形之一者，處 6 月以
上 5 年以下有期徒刑，得併科 50 萬元以下罰金：
一、侵入住宅或有人居住之建築物、船艦或隱匿其內而犯之。